臺灣臺北地方法院民事裁定
111年度聲字第187號
聲  請  人  黃有利  




相  對  人  力興資產管理股份有限公司
                      設臺北市○○區○○○路0段00號00樓及00號00樓
法定代理人  施俊吉  
上列當事人間聲請停止執行事件，本院裁定如下：
    主  文
聲請駁回。
    理  由
一、按強制執行程序開始後，除法律另有規定外，不停止執行。
    有回復原狀之聲請，或提起再審或異議之訴，或對於和解為
    繼續審判之請求，或提起宣告調解無效之訴、撤銷調解之訴
　　，或對於許可強制執行之裁定提起抗告時，法院因必要情形
    或依聲請定相當並確實之擔保，得為停止強制執行之裁定，
    強制執行法第18條定有明文。又強制執行法第18條第1 項規
    定明示以不停止執行為原則，同條第2 項所以例外規定得停
    止執行，係因回復原狀等訴訟如果勝訴確定，據以強制執行
    之執行名義將失其效力，為避免債務人發生難以回復之損害
　　，故於受訴法院認有必要時，得裁定停止執行。如果受訴法
    院認無必要，僅因債務人聲明願供擔保，亦須裁定停止執行
　　，無異許可債務人僅憑一己之意思，即可達到停止執行之目
    的，不僅與該條所定原則上不停止執行之立法意旨有違，且
    無法防止債務人拖延執行，故應認為縱債務人聲明願供擔保
　　，仍須受訴法院認有必要者，始得裁定停止執行（最高法院
    98年度第3次民事庭會議決議、最高法院98年度台抗字第375
    號裁定參照）。
二、聲請意旨略以：伊已起訴請求撤銷本院111年度司執字第173
　　68號強制執行事件之強制執行程序（下稱系爭執行程序），
    經本院以111 年度訴字第1650號債務人異議之訴受理在案，
    爰此，聲請供擔保停止執行等語。
三、經查，聲請人以其向本院提起債務人異議之訴（案列111 年
    度訴字第1650號）為由，對本院111年度司執字第17368號強
    制執行事件之強制執行程序（即系爭執行程序）聲請停止執
    行，雖據提出本院111年3月7日北院忠11司執德字第17368號
    執行命令、異議之訴之起訴狀及本院自行收納款項收據，惟
    此僅足以證明聲請人對第三人天仁茶業股份有限公司林森北
    路分公司之租賃債權已遭本院扣押，及聲請人已向本院提起
    前述債務人異議之訴，並已繳納第一審裁判費等情；況聲請
    人聲請停止執行之理由僅泛稱「為免聲請人之權益及財產將
    因系爭執行事件勢難回復原狀之發生」，並未具體說明其有
    何停止強制執行之必要性，亦未提出相關資料以供本院審酌
　　，自難認本件已符合強制執行法第18條第2 項所定應予停止
    執行之必要情形存在，是聲請人聲請裁定停止系爭執行程序
　　，為無理由，應予駁回。 
四、依強制執行法第30條之1 ，民事訴訟法第95條、第78條，裁
    定如主文。
中　　華　　民　　國　　111 　年　　3 　　月　　29　　日
                  民事第二庭  法　官　蒲心智
以上正本係照原本作成。　　　　　　　　　
如對本裁定抗告須於裁定送達後10日內向本院提出抗告狀，並繳
納抗告費新臺幣1,000元。 
中　　華　　民　　國　　111 　年　　3 　　月　　29　　日
                              書記官  潘惠敏